臺灣屏東地方法院刑事判決　　　　　　　　　　　　　九十年度易字第一五三號
　　公　訴　人　臺灣屏東地方法院檢察署檢察官
　　被　　　告　乙○○
右列被告因竊盜案件，經檢察官提起公訴（九十年度偵字第六四五六號），本院判決
如左：
     主  文
乙○○無罪。
     理  由
一、公訴意旨略以：被告乙○○意圖為自己不法之所有，於民國（下同）九十年八月
    二十四日凌晨一時二十分許，至位於屏東縣恆春鎮○○里○○路一號「古山宮」
    廟內，以持不明之工具夾斷大門鎖入內及破壞功德箱底部之方式，著手竊取該宮
    所有而置於前述功德箱內之現金時，適為海岸巡防總隊六三三中隊貓鼻頭分隊隊
    員巡邏途經而發覺，始未得逞，因認被告涉有刑法第三百二十一條第一項第三款
    、第二項攜帶凶器竊盜未遂罪嫌云云。
二、按犯罪事實應依證據認定之，無證據不得推定其犯罪事實，不能證明被告犯罪者
    ，應諭知無罪之判決，刑事訴訟法第一百五十四條、第三百零一條第一項分別定
    有明文。又犯罪事實之認定，應憑真實之證據，倘證據是否真實尚欠明確，自難
    以擬制推測之方法，為其判斷之基礎。且認定犯罪事實之證據係指足以認定被告
    確有犯罪行為之積極證據資料而言，該項證據自須適合於被告犯罪事實之認定，
    始得採為斷罪資料。故刑事訴訟上之證明資料，無論其為直接或間接證據，均須
    達於通常一般人均不致有所懷疑，而得確信其為真實之程度，始得據為有罪之認
    定，若關於被告是否犯罪之證明未能達此程度，而有合理懷疑之存在，致使無從
    形成有罪之確信，根據罪證有疑，利於被告之證據法則，即不得據為不利被告之
    認定（最高法院五十三年臺上字第六五六號、二十九年上字第三一０五號、七十
    六年度臺上字第四九八六號及三十二年上字第六七號判例參照）。再按被害人之
    陳述如無瑕疵，且就其他方面調查又與事實相符，固足採為科刑之基礎，倘其陳
    述尚有瑕疵，則在未究明前，遽採為論罪科刑之根據，即難認為適法（最高法院
    六十一年台上字第三０九九號判例參照）。
三、公訴人認被告涉有攜帶凶器竊盜未遂罪嫌，無非係以被害人即「古山宮」會計丙
    ○○之指述，證人即海岸巡防總隊六三三中隊貓鼻頭分隊隊員丁○○、甲○○之
    證述為其論據。然經訊之被告於本院審理時，堅決否認有何攜帶凶器竊盜情事，
    辯稱略以：伊係偶然途經該宮，詎知一進其內即見門鎖及功德箱已為人所破壞等
    語。經查，被害人即丙○○僅指述該宮內之門鎖及功德箱已為人所破壞等情，然
    並無從確知究係何人所為，更未指稱被告有竊盜之情事，此有警訊筆錄在卷可稽
    ，再者，證人丁○○、甲○○亦僅證稱係因被告告知該宮內之門鎖為人所破壞，
    始進入宮內察看，因而查知該宮之門鎖及功德箱業為人所毀壞，並未親見被告竊
    取財物或毀壞門鎖、功德箱等情（見本院九十一年一月十八日訊問筆錄），是以
    被害人及證人等之證言並無從直指被告係為竊取財物而破壞上揭門鎖及功德箱，
    則被告是否確有為本件竊盜犯行，實堪生疑。次查，公訴人認被告係持用客觀上
    具有危險性，足資為凶器之不明工具遂行本件犯行，惟此除為被告所否認外，本
    院遍尋全卷亦未見相關證物扣案可佐，且質之被害人及證人等是否曾見現場留有
    類似公訴人所指之相關工具一情，亦均陳稱並未見有可疑物品留置現場等語（見
    本院九十一年一月十八日及三月一日訊問筆錄），是公訴人認被告有攜帶凶器一
    節，即難認有何證據可資佐證。又雖被告於證人等要求提出身分證登記及表明欲
    請求警方到場支援後，有駕車逃逸現場之舉止，然觀之被告有多次違反麻醉藥品
    管理條例案件之前科，此有臺灣高等法院被告全國前案紀錄表一份附卷可憑，及
    證人等證稱被告當時自承有吸毒犯行一情，則被告如因另犯施用毒品案件，唯恐
    警方順此查獲，因而畏罪逃逸，亦難認與情理相悖，是此部份尚無從資為不利被
    告之認定。綜上所述，本件公訴人所舉之證據資料，本院經審酌後認尚不足資為
    被告有罪之認定，被告前詞所辯應堪採信，此外本院復查無其他積極證據足認被
    告有公訴意旨所指攜帶凶器竊盜之犯行，揆諸前揭法條及判例意旨，即應為有利
    於被告之認定，為其無罪之諭知。
據上論斷，應依刑事訴訟法第三百零一條第一項，判決如主文。
本案經檢察官廖俊豪到庭執行職務。
中      華      民      國      九十一      年    三    月    二十九    日
                                      臺灣屏東地方法院刑事第一庭
                                          審判長法  官  潘正屏
                                                法  官  楊中琪
                                                法  官  林世民
右正本證明與原本無異。
檢察官如不服本判決應於收受本判決後送達後十日內向本院提出上訴書狀，其未敘述
上訴理由者，並得於提起上訴後十日內向本院補提理由書狀（均須按他造當事人之人
數附繕本）「切勿逕送上級法院」
被告不得上訴。
                                                書記官  薛慧茹
中      華      民      國      九十一     年    三    月    二十九    日
